臺灣高等法院高雄分院刑事判決　　　　　　　　　　九十三年度交上易字第九七號
　　上　訴　人　台灣高雄地方法院檢察署檢察官
　　上　訴　人
　　即　被　告　甲○○○
右上訴人因被告過失致死案件，不服台灣高雄地方法院九十三年度交易字第一八號中
華民國九十三年九月二十四日第一審判決（起訴案號：台灣高雄地方法院檢察署九十
三年度調偵字第四四一號），提起上訴，本院判決如左：
    主  文
上訴駁回。
緩刑貳年。
    事  實
一、甲○○○於民國九十三年二月八日晚上九時三十五許，騎乘車牌號碼ＰＦＭ─四
    八二號重型機車，沿高雄縣林園鄉○○○路由南往北方向行駛，於行至工業二路
    林寮幹三０電桿（即台二十一線三一三公里處）附近時，本應注意車前之狀況，
    並隨時採取必要之安全措施，且依當時天候晴、路面乾燥、無缺陷、無道路障礙
    物及視距不良之情形下，亦無不能注意之情事，詎甲○○○騎乘機車竟疏未注意
    施水發騎乘腳踏車同向行駛於其前方，待甲○○○發現前方有黑影時業已不及煞
    車或採取其他安全措施，而自後追撞施水發之腳踏車後輪，甲○○○、施水發因
    而雙雙人車倒地，甲○○○因頭部外傷併腦震盪而昏迷經路人報警送醫救治，至
    施水發則雖亦經送醫急救，惟仍於同日因頭胸部多處挫傷造成顱內、胸腔出血而
    不治死亡。
二、案經施水發之子施寶印告訴暨高雄縣政府警察局林園分局報請臺灣高雄地方法院
    檢察署檢察官相驗偵查起訴。
    理  由
一、按除被告所犯為死刑、無期徒刑、最輕本刑為三年以上有期徒刑之罪或高等法院
　　管轄第一審案件者外，於法院行準備程序進行中，被告先就被訴事實為有罪之陳
  　述時，審判長得告知被告簡式審判程序之旨，並聽取當事人、代理人、辯護人及
    輔佐人之意見後，裁定進行簡式審判程序；簡式審判程序之證據調查，不受刑事
    訴訟法第一百五十九條第一項、第一百六十一條之二、第一百六十一條之三、第
    一百六十三條之一及第一百六十四條至第一百七十條規定之限制；刑事訴訟法第
    二百七十三條之一第一項、第二百七十三條之二分別定有明文。
二、右揭事實業據被告甲○○○於本院審理時坦承不諱，並有道路交通事故現場圖、
    道路交通事故調查報告表（一）、（二）各一紙、現場及車損照片十八張在卷可
    資佐證。依據上開車損照片顯示，被告所騎乘之機車與被害人施水發所騎乘之腳
    踏車均有損壞甚明；再經檢察官命警員自被告所騎乘機車護板上採集黑色污漬，
    及自被害人之腳踏車後齒輪處採集黑色污漬後，送往內政部警政署刑事警察局鑑
    定結果，均檢出高沸點碳氫化合物，且成分亦相似，此有高雄縣政府警察局林園
    分局刑事組現場勘查採證紀錄表及內政部警政署刑事警察局鑑驗通知書各一份在
    卷可稽；足證被告確有騎乘上開機車自後追撞被害人施水發之腳踏車無疑。另被
    害人施水發係因本件車禍致頭胸部多處挫傷、顱內、胸腔出血死亡乙節，亦經臺
    灣高雄地方法院檢察署檢察官督同法醫師相驗明確，並製有相驗屍體證明書、驗
    斷書、及勘驗筆錄等在卷可憑。按汽車行駛時，駕駛人應注意車前狀況，並隨時
　　採取必要之安全措施，道路交通安全規則第九十四條第三項訂有明文；被告駕車
  　自應注意車前狀況，且依當時情形，又無不能注意之情形，乃竟疏於注意，致肇
    事使被害人受創死亡，被告有過失，甚為明顯。而被告之過失行為與被害人之死
    亡結果間有相當因果關係。本件事證明確，被告犯行洵堪認定。
三、核被告林王瑞雲駕駛機車肇事致人於死之行為，係犯刑法第二百七十六條第一項
    之過失致人於死罪。被告犯罪事證明確，原判決依據刑法二百七十六條第一項、
    罰金罰鍰提高標準條例第一條前段規定，並審酌被告騎乘機車未履行其注意義務
    ，因而自後追撞被害人所騎乘之腳踏車，致被害人所騎乘之腳踏車後輪重扭曲，
    被告人彈出甚遠，因而傷重不治死亡，其過失情節重大，而被害人於本件事故之
    發生並無任何可責之原因，及被告素行良好，並無前科，有臺灣高等法院被告全
    國前案紀錄表各一紙在卷可參等一切情狀，量處有期徒刑七月。經核原判決認事
    用法均無違誤，量刑亦稱妥適，被告上訴意旨指摘原判決量刑過重，檢察官上訴
    意旨指摘原判決量刑過輕，均無理由，應予駁回。
四、被告前未曾受有期徒刑以上刑之宣告，有臺灣高等法院被告全國前案紀錄表在卷
    可稽，其因一時失慮，偶罹刑典，於本院審理中已與被害人家屬達成和解，被害
    人之子施寶印已到庭表明不願追究之旨，被告經此刑之宣告後，應知警惕而無再
    犯之虞，本院認其所受之宣告刑以暫不執行為當，併予宣告緩刑二年，用啟自新
    。
據上論斷，應依刑事訴訟法第三百六十八條，刑法第七十四條第一款，判決如主文。
本案經檢察官陳國全到庭執行職務。
中　　　華　　　民　　　國　　九十三　　年　　 十二 　　月　　 三十 　　日
                                  臺灣高等法院高雄分院刑事第六庭
                                        審判長法官  王憲義
                                              法官  張盛喜
                                              法官  范惠瑩
右正本證明與原本無異。
不得上訴。
　　　　　　　　　　　　　　　　　　　  　　書記官  呂明燕
中　　　華　　　民　　　國　　九十三　　年　　 十二 　　月　　 三十 　　日
附錄：
本件論罪科刑法條：
中華民國刑法第二百七十六條第一項：
因過失致死於死者，處二年以下有期徒刑、拘役或二千元以下罰金。
